【裁判字號】    99,訴,1824
【裁判日期】    990824
【裁判案由】    侵權行為損害賠償
【裁判全文】
臺灣臺北地方法院民事判決              99年度訴字第1824號
原      告  乙○○
被      告  甲  ○
上列當事人間侵權行為損害賠償刑事附帶民事訴訟事件，經本院
刑事庭移送前來，本院於民國99年8 月17日言詞辯論終結，判決
如下：
    主      文
被告應給付原告新台幣壹佰肆拾萬元，及自民國九十九年七月七
日起至清償日止按年息百分之五計算之利息。
訴訟費用由被告負擔。
本判決第一項於原告以新台幣肆拾柒萬元為被告供擔保後，得假
執行。
    事實及理由
一、原告起訴主張略以：被告甲○基於幫助他人財產犯罪之意思
    ，於民國98年8 月12日至同年9 月11日間之某日，以新臺幣
    （下同）2 千元之代價，將其所申請之郵政總局台北正義郵
    局帳號00000000 000000 號帳戶及彰化商業銀行中崙分行帳
    號00000000000000號帳戶，出售予年籍不詳之成年男子而交
    付上開帳戶之存摺、提款卡及密碼。嗣伊於同年月11日上午
    接獲詐欺集團成員之電話，詐稱伊郵局之帳戶涉及洗錢犯罪
    ，須將錢至甲○檢察官帳戶內託管，伊不疑有詐，乃以現
    金存款之方式各存入70萬元至上開2 帳戶，致伊受有損害，
    爰依侵權行為法律關係提起本件訴訟等語。並聲明：(一)被告
    應給付原告140 萬元，及自刑事附帶民事訴訟起訴狀繕本送
    達翌日起至清償日止按年息5%計算之利息。(二)願供擔保，請
    准宣告假執行。
二、被告則答辯略以：伊確實有將伊的2 個帳戶出售給其他人，
    對於原告之主張伊沒有意見，伊當時是因為沒有錢吃飯，為
    了2,000 元才出售帳戶給別人，伊也是被人利用，俟伊出獄
    後會盡力賺錢還給原告等語。
三、查原告主張之前開事實，經本院依職權調閱本院99年度簡字
    第901 號刑事卷宗、臺灣臺北地方法院檢察署98年度偵字第
    26589 號、99年度偵緝字第447 號偵查卷宗核閱屬實，復為
    被告所不爭執，而被告因上開侵權行為，業經本院以99年度
    簡字第901 號刑事判決判處有期徒刑3 月，有前揭刑事判決
    在卷可稽，堪信為真實。
四、按因故意或過失，不法侵害他人之權利者，負損害賠償責任
    。故意以背於善良風俗之方法，加損害於他人者亦同。違反
    保護他人之法律，致生損害於他人者，負賠償責任。但能證
    明其行為無過失者，不在此限。數人共同不法侵害他人之權
    利者，連帶負損害賠償責任﹔不能知其中孰為加害人者，亦
    同。造意人及幫助人，視為共同行為人。民法第184 條、第
    185 條分別定有明文。經查，被告幫助詐騙集團成員對原告
    為詐欺行為，依上開規定，應對原告構成侵權行為。從而，
    原告依侵權行為之法律關係，請求被告給付如主文第1 項所
    示之金額，為有理由，應予准許。
五、原告陳明願供擔保，請求宣告假執行，核無不合，爰酌定相
    當之擔保金額，予以准許。
六、據上論結，本件原告之訴為有理由，依民事訴訟法第78條、
    第390 條第2 項，判決如主文。
中    華    民    國    99    年    8     月    24    日
                  民事第六庭法  官  蔡和憲
上為正本係照原本作成。
如對本判決上訴，須於判決送達後20日內向本院提出上訴狀。如
委任律師提起上訴者，應一併繳納上訴審裁判費。
中    華    民    國    99    年    8     月    24    日
                            書記官  廖素芳

司法院資訊處製作；財團法人民間司法改革基金會備份。
